【裁判字號】    97,訴,4852
【裁判日期】    980512
【裁判案由】    毒品危害防制條例
【裁判全文】
臺灣板橋地方法院刑事判決              97年度訴字第4852號
公  訴  人  臺灣板橋地方法院檢察署檢察官
被      告  甲○○
                    （現於臺灣臺北看守所羈押中）
選任辯護人  蔡信章律師
上列被告因違反毒品危害防制條例案件，經檢察官提起公訴（97
年度偵字第27294 號），本院判決如下：
    主  文
甲○○犯如附表一、二所示之罪，各處如附表一、二主文欄所示
之刑，應執行有期徒刑貳拾伍年。附表三編號一所示之毒品均沒
收銷燬，附表三編號二所示之物均沒收；其中門號000000
0000、0000000000行動電話各壹支沒收部分，如
全部或一部不能沒收時追徵其價額；另犯罪所得合計新台幣壹萬
陸仟元沒收部分，如全部或一部不能沒收時，以其財產抵償之。
    事  實
一、甲○○前於民國九十六年間因施用第二級毒品案件，經本院
    以九十六年度毒聲字第七五一號裁定送觀察、勒戒後，認無
    繼續施用毒品之傾向，於九十六年六月二十日執行完畢釋放
    ，並經臺灣板橋地方法院檢察署檢察官於同日以九十六年度
    毒偵字第一三九六號不起訴處分確定；又於九十七年間因施
    用第二級毒品案件，經本院以九十七年度簡字第二００五號
    判處有期徒刑四月，如易科罰金以新台幣一千元折算一日確
    定，於九十七年六月四日易科罰金執行完畢。
二、詎甲○○不知悔改，明知海洛因、甲基安非他命與大麻，分
    別係毒品危害防制條例所規定之第一級、第二級毒品，不得
    非法持有、販賣或施用，竟於下列時地為下列犯行：
(一)甲○○於上開觀察、勒戒執行完畢釋放後五年內，基於施用
    第二級毒品甲基安非他命之犯意，於九十七年九月十六日上
    午九時許，在臺北縣新莊市○○路二巷二十號三樓住處，以
    將毒品甲基安非他命置於吸食器內，再點火加熱燒烤產生白
    煙吸聞之方式，施用第二級毒品甲基安非他命。
(二)甲○○另基於持有第二級毒品大麻之犯意，於九十七年八月
    間某日，在臺北縣新莊市○○路某處，自某真實姓名年籍不
    詳之成年男子，取得第二級毒品大麻二包（毛重零點六七公
    克，淨重零點二九公克，驗餘淨重零點二八六九公克），而
    無故持有之。
(三)甲○○於九十七年間向真實姓名年籍不詳綽號「阿弟」之成
    年男子及綽號「阿霞」之成年女子購入第一級毒品海洛因，
    另向真實姓名年籍不詳綽號「大胖」之成年男子購入第二級
    毒品甲基安非他命，本欲供己施用，嗣因有施用海洛因犯行
    之友人丙○○（綽號小日本）、乙○○（綽號阿新），分別
    於附表二編號一至十一所示時間，分別以其等所使用之00
    00000000號、0000000000號行動電話，
    與甲○○所有之0000000000號、0000000
    000行動電話聯絡，李維斌、乙○○表示要向甲○○買海
    洛因，甲○○竟基於販賣第一級毒品海洛因之犯意，於電話
    中向丙○○、乙○○表示同意交易，而丙○○、乙○○分別
    於附表二編號一至十一所示雙方約定之時間到達約定地點等
    候，甲○○即當場將海洛因交付予丙○○、乙○○，並收取
    價金，以此方式，將附表二編號一至十一所示之第一級毒品
    海洛因以附表二編號一至十一所示之價錢分別販賣予丙○○
    、乙○○（以上販賣之時間、地點、數量，均詳附表二編號
    一至十一所示）。另有施用甲基安非他命犯行之己○○（綽
    號兔寶），於附表二編號十二所示時間，以其所使用之00
    00000000號行動電話，與甲○○所有之00000
    00000號行動電話聯絡，己○○表示要向甲○○買甲基
    安非他命，詎甲○○與某真實姓名年籍不詳之成年女子，共
    同基於販賣第二級毒品甲基安非他命營利之犯意，於附表二
    編號十二所示時地，委由該名成年女子將附表二編號十二所
    示之甲基安非他命交付予己○○，並向己○○收取價金新台
    幣（下同）一千元，以此方式，將附表二編號十二所示之第
    二級毒品甲基安非他命以附表二編號十二所示之價錢販賣予
    己○○（販賣之時間、地點、數量，均詳附表二編號十二所
    示）。嗣經警於九十七年九月十六日下午八時許，在臺北縣
    新莊市○○路旁公有停車場查獲甲○○及其男友戊○○，並
    經戊○○之同意搜索後，在戊○○所駕駛車號九０六三－Ｔ
    Ｘ自用小客車內進行搜索扣得甲○○所有供販賣所用之海洛
    因一包（毛重三點三五公克，驗餘淨重三點一三公克），及
    戊○○所有而與本案犯行並無關聯之甲基安非他命十包（毛
    重十七點四公克）、磅秤一台、分裝袋二包、現金九萬六千
    四百元；復經警帶同甲○○於同日下午八時三十分許，前往
    臺北縣新莊市○○路二巷二十號三樓租屋處，經甲○○同意
    搜索並由其開啟該住處門鎖後，員警進入屋內進行搜索扣得
    甲○○所有之上開大麻二包、供其販賣所用之海洛因共二十
    五包（合計毛重二十八點七八公克，其中碎塊狀二十一包，
    驗餘淨重二十一公克，另粉末狀四包，驗餘淨重三點一四公
    克）、供其販賣海洛因、甲基安非他命及施用甲基安非他命
    所用之磅秤一台、分裝袋三包，供販賣海洛因、甲基安非他
    命所用之帳冊一本，及供其施用、販賣所用之甲基安非他命
    二十六包（其中白色晶體二十一包，毛重八十六點七六公克
    ，取零點零八公克鑑定用罄，驗餘毛重八十六點六八公克；
    淡黃色晶體四包，毛重一點五一公克，取零點零八公克鑑定
    用罄，驗餘毛重一點四三公克；白色粗晶體一包，毛重二點
    二四公克，取零點一三公克鑑定用罄，驗餘毛重二點一一公
    克）、供其施用甲基安非他命所用之吸食器二組。
三、案經臺北市政府警察局刑事警察大隊移送臺灣板橋地方法院
    檢察署檢察官偵查起訴。
    理  由
壹、證據能力：
一、搜索、扣押部分：
    按搜索，經受搜索人出於自願性同意者，得不使用搜索票，
    但執行人員應出示證件，並將其同意之意旨記載於筆錄，刑
    事訴訟法第一百三十一條之一定有明文。本件被告及辯護人
    雖辯稱員警在臺北縣新莊市○○路旁公有停車場及被告位於
    新莊市○○路二巷二十號三樓租屋處之搜索，未經被告及其
    男友戊○○之同意，屬非法搜索云云。惟查：(一)證人即警員
    丁○○於本院準備程序中結證稱：本件不是要式搜索，因為
    我們從監聽獲得訊息得知被告他們的毒品數量很大，如果隔
    天聲請法院核發搜索票，被告他們就會把毒品賣完了；警方
    在停車場及被告住處搜索時，都有經過被告他們（指被告及
    其男友戊○○）同意，他們也有簽自願受搜索同意書，且伊
    在被告住處搜索部分，有看到被告在其住處簽上開同意書；
    伊在停車場查獲被告時，並沒有用手垂打甲○○的右邊後背
    ，查獲當時，伊下車對被告上手銬，作逮捕動作，被告有不
    要被上手銬的推擠、反抗動作，就是不願意上手銬等語（見
    本院九十八年三月十八日準備程序筆錄），並有被告男友戊○○簽署之自願受搜索同意書（內載同意搜索本人之身體、
    車輛九０六三－ＴＸ）、搜索扣押筆錄（內載執行處所為臺
    北縣新莊市○○路與志立街旁公有停車場、車號九０六三－
    ＴＸ自用小客車）、被告簽署之自願受搜索同意書（內載同
    意搜索處所為被告位於新莊市○○路二巷二十號三樓租屋處
    ）、搜索扣押筆錄（內載執行處所為被告上址租屋處）在卷
    可稽。而證人丁○○與被告、戊○○之間並無仇怨，衡情無
    設詞構陷被告、戊○○或甘冒偽證罪責之必要，是其證言應
    屬可信；又徵之證人即被告男友戊○○於本院準備程序中結
    證稱：本件員警在停車場時有出示證件，員警搜索時，伊與
    被告並沒有任何反應，也沒有跟警察說不同意接受搜索；伊
    查獲當時知道有毒品放在車上，伊也知道警察當時會搜索伊
    的車子，不會放過該車；伊於查獲後有簽自願受搜索同意書
    ；在前往被告租屋處搜索途中，伊與被告並沒有跟警察說要
    出示搜索票，不然不讓員警搜索該租屋處等語（見同上筆錄
    ）；而被告於準備程序中供述伊查獲後有簽署自願受搜索同
    意書等語（見同上筆錄），復於本院審理中供稱：伊在停車
    場被查獲，因警察不知道伊住處，應該是警察要伊帶他們去
    住處的，到達現場時，是警察叫伊開啟鎖著的門，且警察在
    住處搜索時，伊在旁邊看警察搜索，伊並沒有跟警察說不可
    以搜索之類的話等語，是依證人戊○○、被告上開供證，顯
    見被告及戊○○均有簽署上開自願受搜索同意書，且員警在
    上址停車場及被告租屋處搜索時，被告及戊○○當場均未以
    言詞或其他動作表示其等不同意或反對員警之搜索，復依證
    人戊○○於警詢時供承本件員警執行搜索時有出示證件，並
    經我們（指被告與戊○○）同意及配合警察搜索等語，而其
    於本院準備程序時證述其警詢所述屬實，警詢筆錄記載實在
    等語（見同上筆錄），並依證人丁○○上開證述情節，及上
    開被告、證人戊○○所簽署之自願受搜索同意書及搜索扣押
    筆錄之記載等情，足認本案司法警察係得到戊○○、被告之
    同意，而在新莊市○○路旁公有停車場內搜索戊○○所駕駛
    車號九０六三－ＴＸ自用小客車及在新莊市○○路二巷二十
    號三樓搜索被告租屋住處。(二)至被告於九十八年一月十四日
    準備程序中辯稱：在停車場時有一位警察用手打伊右臂，伊
    就蹲在地上，該名警察就強迫伊在停車場裡面簽自願受搜索
    同意書云云，嗣於九十八年二月二十五日準備程序時改稱：
    警員丁○○於查獲當時在上開停車場用手垂打其右邊後背云
    云，另證人戊○○於本院審理中則證稱：伊在停車場時有看
    到被告在掙脫，警察就用手打被告的右肩，還用手肘打她的
    肚子，要她配合云云。但本件員警在上址停車場內搜索客體
    係被告男友戊○○及其所有之車號九０六三－ＴＸ自用小客
    車，此觀之上開戊○○簽署之自願受搜索同意書（記載同意
    搜索本人之身體、車輛九０六三－ＴＸ）、搜索扣押筆錄（
    記載執行處所為臺北縣新莊市○○路與志立街旁公有停車場
    、車號九０六三－ＴＸ自用小客車）自明，顯見員警在上址
    停車場內所搜索之客體即上開自用小客車並非被告所有，則
    被告在停車場內顯非員警徵詢是否同意自願接受搜索之對象
    ，衡情員警應無在上址停車場要求被告簽署自願受搜索同意
    書之必要，是被告辯稱員警強迫伊在停車場裡面簽自願受搜
    索同意書一節，與事實不符，顯非足採。又觀之被告、證人
    戊○○就被告於查獲當時遭員警毆打部位之供述，互不一致
    ，其等供證是否真實，亦非無疑；況被告、證人戊○○為警
    查獲後於九十七年九月十七日第一次檢察官訊問時，其二人
    均未向檢察官供述被告在上址停車場為警查獲時有遭員警出
    手毆打之情，亦與常情有違；且被告於同日因本案執行羈押
    於臺灣臺北看守所時，其身體檢查僅左耳有洞、腹部有剖腹
    疤及左手割痕（十多年前）等情，有臺灣台北看守所九十八
    年三月二十七日北所衛字第０九八０００三二六０號函及所
    附被告內外傷記錄表影本在卷可稽，顯見被告於九十七年九
    月十六日為警查獲後，於翌日進入台北看守所執行羈押時其
    身體右邊後背或右臂並無外傷或瘀血之情形，應認被告在停
    車場為警查獲當時其係因抗拒員警之逮捕而與員警有推擠之
    肢體接觸，是被告辯稱其在上址停車場遭員警毆打，該員警
    強迫伊在停車場裡面簽自願受搜索同意書云云，洵難採信。
    (三)另本件被告簽署之自願受搜索同意書上填載之自願同意接
    受警察搜索時間「２０：００」及受執行人戊○○之搜索扣
    押筆錄上填載之執行時間「２０時００分起」、「２０時３
    ０止」，經本院於審理中當庭勘驗結果，前者第二個「０」
    部分，有經填寫後又以立可白塗改成「σ」，而後者之執行
    起、迄時間第一個「０」部分，均寫成半圈形等情，業據本
    院勘驗屬實並記明筆錄在卷可稽。惟徵之一般搜索實務，自
    願受搜索同意書及受搜索扣押筆錄，除同意受搜索人欄、受
    執行人欄係由受搜索人、受執行人自己簽署外，其餘各項欄
    位應係員警自行填載後，再交由受搜索人、受執行人簽署，
    故上開自願受搜索同意書上填載之自願同意接受警察搜索時
    間及受執行人戊○○之搜索扣押筆錄上填載之執行時間，固
    有上開所述塗改或填載成半圈形之情形，但上開自願受搜索
    同意書上填載之自願同意接受警察搜索時間及受搜索扣押筆
    錄上填載之執行時間等項，既均與事實相符，且員警在上開
    停車場及被告住處內搜索亦經戊○○、被告之同意，已如前
    述，是本件自不得以上開塗改或填載情形，因此推認上開搜
    索未經戊○○、被告同意，並認本件搜索不合法。(四)至證人
    戊○○於本院準備程序時另證稱伊是查獲後隔天中午簽筆錄
    時一起簽自願受搜索同意書云云，被告於本院審理中供稱伊
    記得查獲當天在住處並沒有簽東西，好像是在警局簽的，但
    伊不記得在警局簽什麼東西云云，惟與證人丁○○於準備程
    序中證述查獲當天是在搜索現場簽搜索同意書的，就是在停
    車場有簽一份，在被告住處一份，這是在搜索前請被告簽的
    等語，並不相符。縱認被告、戊○○等人係於搜索後在警局
    簽署上開自願受搜索同意書，惟因刑事訴訟法第一百三十一
    條之一同意搜索，僅要求搜索必須出於受搜索人自願性同意
    ，執行人員應出示證件，並將其同意之意旨記載於筆錄，至
    於自願性搜索同意書之簽署與否及是否應於執行搜索前為之
    ，則法無明文，而衡諸搜索具有時效性及急迫性，偵查蒐證
    具有高度之公益需求，執行搜索充滿危險性及未知性，自應
    賦予執行人員相當的彈性與空間，以因應具體情況。法既無
    明文要求必須於執行搜索前簽署自願搜索同意書，即不得將
    該義務強加於執行人員身上，故依據自願性同意搜索而執行
    搜索之場合，實務上通常雖均簽有自願搜索同意書，然僅須
    於執行搜索時，確實已取得受搜索人之同意即已足，至於自
    願性搜索同意書之簽署與否及簽署時間，無關閎旨。是被告
    及辯護人辯稱員警未持搜索票，亦未得被告、戊○○同意即
    逕行搜索，屬違法搜索，且搜索扣得之證據均無證據能力云
    云，洵屬無據，並非可採，故本件如事實欄二(三)所載員警搜
    索扣得之毒品海洛因、甲基安非他命、大麻、帳冊、磅秤、
    分裝袋、吸食器等物，依法均有證據能力。
二、被告警詢筆錄部分：
    被告於準備程序時另辯稱警察在警局問伊有無販賣毒品時，
    警察把伊帶到廁所講話，叫伊承認，不承認的話也要叫那三
    個證人咬死伊，後來就帶伊回座位上要伊承認，伊因查獲時
    在停車場，警察丁○○用手捶打伊右邊後背，他帶伊去廁所
    講話時，又對伊大小聲，伊會害怕，所以再回去作筆錄時，
    伊才承認有販賣毒品云云。惟查：被告在停車場為警當時其
    係因抗拒員警之逮捕而與員警有推擠之肢體接觸，而被告辯
    稱其在上址停車場遭員警毆打一節，不足採信，已如前述，
    且被告復未具體供述員警於警詢過程中究竟以何言詞對其恫
    嚇致其心生畏懼，被告僅空言泛稱員警丁○○於警詢時帶伊
    去廁所講話，叫伊承認，不承認的話也要叫那三個證人咬死
    伊，並對伊大小聲，伊會害怕云云，自難遽以採信。又本院
    於準備程序中當庭播放被告警詢錄音帶結果，發現被告警詢
    時係採一問一答方式，簡要記載被告之答話內容，被告供述
    內容與警詢筆錄記載大致相符，該警詢錄音均全程連續錄音
    ，且錄音過程中有警員在對被告製作筆錄之問答及旁人吵雜
    聲音，被告或詢問警員之聲音有時雖不太清楚，但詢問過程
    被告之回答語氣自然流暢等情，業據本院勘驗屬實，並有本
    院九十八年二月二十五日準備程序筆錄在卷可憑。復參以被
    告警詢時若確實遭到警察不法取供，衡情其於檢察官訊問時
    即應提出不法取供之抗辯，然被告於九十七年九月十七日在
    臺灣板橋地方法院檢察署接受訊問時，非但未為任何於警詢
    時有遭非法取供之陳述，被告於該次偵查中更供述警詢所述
    實在，並沒有說謊等語，嗣經檢察官提示被告警詢筆錄內容
    後，被告則供稱其沒有販賣毒品，警詢時稱有販賣毒品，是
    因昨天（指警詢時）伊很累，所以講錯了等語，而被告男友
    戊○○於該次偵查中亦未供述被告警詢時有遭警刑求之情，
    此觀之卷附偵查訊問筆錄記載自明，是被告於本院準備程序
    中始為上開警詢非法取供之抗辯，顯與常情相悖，尚難採信
    。至本院勘驗警詢錄音帶時固發現警詢過程中曾有停頓數分
    鐘、數秒鐘之情形，但本件員警對被告製作警詢筆錄，係在
    警局辦公室，期間無使用暴力或脅迫，有時因被告要求上廁
    所，員警就在廁所外面等她等情，亦經證人丁○○證述在卷
    ，而被告亦未具體供述員警於警詢過程中究竟以何言詞對其
    恫嚇，有如前述，要難以被告警詢時有回答停頓之情形，遽
    認被告警詢供述不具任意性。是依據上開警詢錄音帶勘驗結
    果及證人丁○○之證述情節，足以證明被告所辯警詢時被警
    刑求云云，無足採信，被告警詢時之供述，自有證據能力。
三、按被告以外之人於審判外之言詞陳述，除法律有規定者外，
    不得作為證據，刑事訴訟法第一百五十九條第一項定有明文
    。次按被告以外之人於偵查中向檢察官所為之陳述，除顯有
    不可信之情況者外，得為證據；又除顯有不可信之情況外，
    公務員職務上製作之紀錄文書、證明文書，或其他於可信之
    特別情況下所製作之文書，均得為證據，刑事訴訟法第一百
    五十九條之一第二項、同法第一百五十九條之四第一款、第
    三款分別定有明文。復按被告以外之人於審判外之陳述，雖
    不符同法第一百五十九條之一至之四規定，而經當事人於審
    判程序同意作為證據，法院審酌該言詞陳述或書面陳述作成
    時之情況，認為適當者，亦得為證據；當事人、代理人或辯
    護人於法院調查證據時，知有第一百五十九條第一項不得為
    證據之情形，而未於言詞辯論終結前聲明異議者，視為有前
    項之同意，亦據同法第一百五十九條之五規定甚明。查：(一)
    證人丙○○、乙○○、己○○於警詢中之陳述，屬審判外之
    陳述，且查無其先前之陳述具有較可信之特別情況，依法並
    無證據能力。(二)又證人丙○○、乙○○、己○○於偵查中之
    陳述，固係被告以外之人於審判外之陳述，惟上開證人於偵
    查中經檢察官以證人身分傳訊具結所為之證述，為被告以外
    之人於偵查中向檢察官所為之陳述，且均經具結在案，並經
    本院審理中依被告之聲請傳訊上開證人到庭接受交互詰問，
    復無證據證明有顯不可信之情況，是證人丙○○、乙○○、
    己○○於偵查中之陳述，均有證據能力。(三)本件公訴人提出
    之通訊監聽譯文，係臺灣臺北地方法院法官依法核發之通訊
    監察書，就綽號「叮噹」之被告所使用000000000
    0、0000000000號行動電話為通訊監察，並由員
    警依監聽之內容製成通訊監聽譯文，有臺灣台北地方法院通
    訊監察書及監聽譯文等件在卷可查，且被告及證人丙○○、
    乙○○於本院審理中均供證上開通訊監聽譯文分別係其等電
    話通話內容等語（見本院九十八年三月三十一日審判筆錄第
    六、七、十一頁、同年四月二十八日審判筆錄第十二頁），
    是上開通訊監察譯文，應係公務員於可信之特別情況下所製
    作之文書，依上開規定，自得為證據。(四)另鑑定之經過及其
    結果，應命鑑定人以言詞或書面報告；法院或檢察官得囑託
    醫院、學校或其他相當之機關、團體為鑑定，或審查他人之
    鑑定，準用前開規定，刑事訴訟法第二百零六條第一項、第
    二百零八條第一項前段定有明文。本件後述之法務部調查局
    濫用藥物實驗室鑑定書、交通部民用航空局航空醫務中心毒
    品鑑定書、內政部警政署刑事警察局鑑定書，均屬檢察官指
    揮司法警察囑託之鑑定機關，並分別為該機關執行毒品鑑定
    公務所出具之書面報告，依刑事訴訟法第一百五十九條之立
    法理由及同法第二百零六條規定，自得為證據。(五)被告及選
    任辯護人對於卷附濫用藥物檢驗報告、鑑定人結文、尿液檢
    體委驗單等證據方法之證據能力均無意見，本院審酌各證據
    方法作成時之情況，認為並無不適當之情事，依刑事訴訟法
    第一百五十九條之五規定，自得作為證據。
貳、認定犯罪事實所憑之證據及理由：
一、施用甲基安非他命及持有大麻部分：
    被告甲○○對於事實欄二(一)、(二)所載施用第二級毒品甲基安
    非他命、持有第二級毒品大麻等事實，於警詢、偵查及本院
    審理中均坦承不諱，並經員警於九十七年九月十六日下午八
    時三十分許，在臺北縣新莊市○○路二巷二十號三樓租屋處
    搜索，扣得被告所有之大麻二包、甲基安非他命二十六包、
    吸食器二組、磅秤一台、分裝袋三包等物扣案可資佐證。又
    被告經警查獲所採集尿液經送鑑定，亦呈甲基安非他命陽性
    反應，有臺灣尖端先進生技醫藥股份有限公司九十七年九月
    二十六日（檢體編號０３０１１１號）濫用藥物檢驗報告、
    尿液檢體鑑定人結文、尿液委驗單各一紙在卷可稽。而上述
    扣案之大麻二包，經送請交通部民用航空局航空醫務中心鑑
    驗結果，確含有第二級毒品大麻成分四氫大麻酚（毛重零點
    六七公克，淨重零點二九公克，驗餘淨重零點二八六九公克
    ）；而扣案之甲基安非他命二十六包，則送請內政部警政署
    刑事警察局鑑驗結果，確含有第二級毒品甲基安非他命成分
    （其中白色晶體二十一包，毛重八十六點七六公克，取零點
    零八公克鑑定用罄，驗餘毛重八十六點六八公克；淡黃色晶
    體四包，毛重一點五一公克，取零點零八公克鑑定用罄，驗
    餘毛重一點四三公克；白色粗晶體一包，毛重二點二四公克
    ，取零點一三公克鑑定用罄，驗餘毛重二點一一公克）等情
    ，分別有上開航空醫務中心九十七年九月二十五日航藥鑑字
    第０九七五０二五號毒品鑑定書、刑事警察局九十七年九月
    二十六日刑鑑字第０九七０一四０二八八號鑑定書附卷可憑
    。另被告前於九十六年間因施用第二級毒品案件，經本院以
    九十六年度毒聲字第七五一號裁定送觀察、勒戒後，認無繼
    續施用毒品之傾向，於九十六年六月二十日執行完畢釋放，
    並經台灣板橋地方法院檢察署檢察官於同日以九十六年度毒
    偵字第一三九六號不起訴處分確定，亦有臺灣高等法院被告
    前案紀錄表在卷可按，足認被告係觀察、勒戒執行完畢釋放
    後五年內再犯本案施用第二級毒品罪，應依法追訴處罰。是
    被告施用第二級毒品甲基安非他命、持有第二級毒品大麻等
    犯行，洵堪認定，應依法論科。
二、販賣海洛因、甲基安非他命部分：
    訊據被告甲○○矢口否認有何販賣第一級毒品海洛因、第二
    級毒品甲基安非他命之犯行，辯稱：伊沒有販賣毒品海洛因
    予丙○○、乙○○，也沒有販賣毒品甲基安非他命予己○○
    ，己○○於九十七年八月間是打電話請伊幫他拿毒品，伊就
    幫他打電話問朋友阿霞，並約時間、地點，讓他們自己去碰
    面交易云云。經查：
(一)被告販賣海洛因予丙○○部分：
  (1)證人丙○○於偵查中結證稱：「（『小日本』是否為你的綽
    號？）叮噹這樣叫我；（『叮噹』為何人？）是甲○○的綽
    號。我在警局才知道叮噹的本名是甲○○。（如何認識甲○○？）朋友介紹認識的，認識兩個多月。後來比較熟，她有
    請我幫他弄頭髮，我是美髮業的。（你的手機號碼？）00
    00000000。（甲○○的手機號碼？）000000
    0000、0000000000。（你有無吸食毒品？）
    有。一級毒品海洛因，沒有施用安非他命。（海洛因來源？
    ）跟『叮噹』買的。（你跟叮噹買過幾次？）十幾次，自二
    個月前，大約七月開始。（購買時間地點？）七月份的時候
    在新莊市○○○街夜市裡面，日期我不太確定，其餘地點不
    太固定，先由電話聯絡之後，再看在哪裡交易。（九十七年
    九月三號晚上八多，打電話給叮噹說你要『二張半』，何謂
    『兩張半』？）毒品的金額，是指海洛因兩千五百元。（她
    說一樣的地方，是指何地？）指地點跟毒品是一樣的，地點
    就是指新莊市○○街的夜市，也就是叮噹之前的住處，我到
    了之後再打電話給她。（九十七年九月三日晚上九點十六分
    你打電話給她說『我到了』，是否指你已經到她住處樓下？
    ）是。（九十七年九月四日你跟他說『一樣在那邊，我要一
    』所指為何？）我的意思是要一樣的東西、一樣的地方，『
    一』指的是一千元。（九月四日下午六點十七分你說『我到
    了』是否為你到她住處樓下要與他交易毒品？）是。（九十
    七年九月五日晚上八點四十左右，你打電話問叮噹人在哪裡
    ，他說在省立醫院，你說『好，一喔，到了打電話給你』，
    是否亦為交易毒品？）是。她叫我到省立醫院之後打給她，
    我打給她之後，她又叫我走進博愛路二巷那邊。從這次開始
    ，交易地點都改在新莊市○○路二巷她住處樓下。（九十七
    年九月五日九點多你說『到了』，是否表示你到她住處樓下
    ，與她交易毒品？）是」、「（九十七年九月五日十點多，
    你打給叮噹說『我再跟你處理一張』，所指為何？）我當天
    再跟她拿第二次的海洛因，新台幣一千元。（九十七年九月
    五日晚上十點二十六分，你說『我到了』是否亦為到她住處
    樓下與她交易？）是。（九十七年九月七日下午兩點多，你
    說『我到了』，她問你要多少，你說你要一，是否指交易毒
    品海洛因一千元？）是。（九十七年九月七日晚上九點多，
    你說『一，可以嗎？』，她說『可以，到了打來』，是否也
    是交易毒品海洛因一千元？）是。（九十七年九月九日下午
    一點，你說『二』，他說『好』，晚上九點多，你說『我要
    二，我到了』，當天交易幾次？）一次，晚上九點多我到她
    住處樓下跟他買新台幣二千元的海洛因。（九十七年九月十
    日晚上八點多，你說『我要一，十分鐘以內到』，是否也是
    交易毒品？）是。我跟她買海洛因一千元，地點相同。（九
    十七年九月十一日晚上八點多你打到甲○○0000000
    000這支說『我要二，到了打給你』，九點多你到了之後
    打到0000000000這支，當天是否也是交易毒品？
    ）是。我要買海洛因兩千元，地點相同。（除上述交易的時
    間地點外，有無與她交易毒品？）七月份左右都在景德街夜
    市，九月五日之後地點改為博愛路二巷。（你與叮噹有無仇
    恨、糾紛？）沒有。（你有無與他交易海洛因以外的毒品？
    ）沒有。（數量如何計算？）我都是用金額跟她買，一是指
    一千元，二是指二千元。（提示照片，此人是否為叮噹？）
    是」等語。
  (2)證人丙○○於本院審理中亦證稱其於偵查中之證述均實在等
    語，並就有關其與被告之間毒品交易之相關細節在被告、辯
    護人及檢察官之交互詰問下，證述：「（是否曾經向被告購
    買毒品？）是。（你向被告買何種毒品？）海洛因。（總共
    買了幾次？）二十多次。（從何時開始向被告買毒品？）九
    十七年十月份左右。（購買的價錢？）一包一千元。（被告
    如何交付毒品？）就找她，當面交易。（你綽號？）他們叫
    我小日本。（你去年的行動電話號碼？）00000000
    00。（在場被告有無綽號？）我們都叫他叮噹。（你跟她
    購買海洛因是否都會先經電話聯絡？）是，都是打她的手機
    ，號碼我不記得。（你在九十七年十月一日是否有去地檢署
    作證？）是。（那你剛才說你是九十七年十月間向被告購買
    毒品，你十月一日才去地檢署作證，作證完還有跟被告購買
    毒品？）沒有。我剛才講十月間，是大概的時間，確實時間
    我不記得，應該是在十月之前。（十月之前多久跟被告買毒
    品？）差不多三個月之前開始跟被告買。（你九十七年十月
    一日在地檢署作證所言是否實在？）實在。（當時檢察官是
    否有拿電話監聽內容一通一通詢問你？）是。（檢察官所問
    你電話監聽內容是否你的對話？）是，是我跟叮噹的對話內
    容。（提示起訴書附表時間之監聽譯文及九十七年十月一日
    偵訊筆錄，監聽譯文的通話內容及偵查筆錄所言有何意見？
    ）沒意見。（這些對話內容都是你跟被告購買海洛因的交易
    內容？）是」等語。
  (3)本案查獲前，員警曾對被告所使用之門號00000000
    00號、0000000000號行動電話實施監聽，依據
    卷附臺北市政府警察局刑事警察大隊偵查第四隊製作之譯文
    表所示（見臺灣板橋地方法院檢察署九十七年度偵字第二七
    二九四號偵查卷第八三、八四、八六、九一、九二、一０一
    、一０二、一０五、一０八、一一０、一三五頁），被告（
    綽號叮噹）使用上開行動電話與使用0000000000
    號行動電話之綽號「小日本」的丙○○，分別於九十七年
    九月三日晚間八時十七分三十二秒、同日晚間九時十一分三
    秒及同日晚間九時十六分四十八秒、同年月四日下午五時
    五十九分五十五秒及同日下午六時十七分一秒、同年月五
    日晚間八時四時三分十一秒、同日晚間九時九分五十四秒、
    同年月五日晚間十時四分二十六秒、同日晚間十時二十六
    分二十二秒、同年月七日下午二時三十八分二十九秒、
    同年月七日晚間九時十八分五十六秒、同年月九日下午一
    時十四分四十八秒及同日晚間九時三十九分五十五秒、同
    年月十日晚間八時四十四分十五秒及同日晚間八時五十分一
    秒（以上電話丙○○撥打0000000000號行動電話
    ）、同年月十一日晚間八時五十七分五秒（此通電話丙○○撥打0000000000號行動電話）、九時四分十八
    秒（此通電話丙○○撥打0000000000號）通話，
    渠等電話對話內容分別為：「Ａ（指被告，下同）：喂。
    Ｂ（指丙○○，下同）：我要二張半。Ａ：明天不行啦。Ｂ
    ：沒關係，沒關係。Ａ：對啊。Ｂ：那如果明天不行，就再
    過去了喔。Ａ：要過九號嗎？Ｂ：要過九號了。Ａ：為什麼
    。Ｂ：因為我被人家調價。Ａ：啊。Ｂ：嗯。Ａ：是喔。好
    ，沒關係啊，因為你這樣有點趕。Ｂ：嗯好。Ａ：對啊。
    Ｂ：那不然我再另外看要切什麼時候，好不好，我再回公司
    看看。Ａ：好啊。Ｂ：我要二張半。Ａ：就在一樣的地方。
    Ｂ：啊。Ａ：一樣的地方。Ｂ：一樣的地方喔。Ａ：嗯。Ｂ
    ：可是我沒有那麼快過去咧，九點多一點點可以嗎？Ａ：那
    你要出發之前打給我。Ｂ：好好好」、「Ｂ：喂。Ａ：到了
    喔。Ｂ：一樣嗎？Ａ：一樣啊！Ｂ：啊我剛才跟你說多少？
    Ａ：啊。Ｂ：我剛跟你講二五，對不對。Ａ：對對對。Ｂ：
    好，我五分鐘後就到了。Ａ：你為什麼不拿再多五百塊，就
    八一啊。Ｂ：我沒有啊，不然你要讓我差嗎？我說我要給你
    啊，不好意思跟你差啊。Ａ：好，你二五，我有多給你啦。
    Ｂ：好啦好。Ａ：嗯，啊你到了嗎？Ｂ：五分鐘後就到了。
    Ａ：好，拜拜。Ｂ：拜拜。」、「Ａ：喂。Ｂ：喂到了，下
    來吧。Ａ：好」；「Ａ：喂。Ｂ：嗯。Ａ：你起床了喔？
    Ａ：嗯。Ｂ：啊，一樣嗎？Ａ：嗯。Ｂ：一樣在那邊喔。女
    ：嗯，對。Ｂ：我要一，好不好？Ａ：好。Ｂ：好，我到了
    打給你，拜拜」、「Ａ：喂。Ｂ：我到了啊。Ａ：好」；
    「Ａ：喂。Ｂ：在哪？Ａ：在省立醫院這邊。Ｂ：省立醫院
    喔？Ａ：嗯。Ｂ：你換地方了喔？Ａ：沒有，我在外面。Ｂ
    ：啊什麼時候要回去？Ａ：沒有，你過來啊！Ｂ：九點咧，
    可以嗎？Ａ：ＯＫ啊！Ｂ：省立醫院喔？Ａ：嗯，旁邊的巷
    子。Ｂ：好，一喔！到了打給你。Ａ：現在幾點？Ｂ：現在
    四十幾了。Ａ：喔好。Ｂ：好，拜拜。Ａ：你到了那個巷子
    走到底有個公園，打給我。Ｂ：好好好。Ａ：拜拜」、「（
    Ｂ）告知（Ａ）到了」、「（Ａ）叫某男（Ｂ）從二巷走到
    底」；「Ａ：喂，怎樣。Ｂ：我再跟你處理一張，好不好
    ？但我身上只有五百，因為東西我吃不行。Ａ：唉呦，不要
    啦，你上次還差二百塊。Ｂ：我知道，我知道。Ａ：可是你
    都沒有先跟我講啊。Ｂ：好啦，拜託啦！Ａ：我們已經多少
    了，你知道嗎？Ｂ：多少？Ａ：你算的咧？Ｂ：我算八千七
    啊。Ａ：我看一下。Ｂ：嗯。Ａ：嗯。Ｂ：是不是？Ａ：想
    不到你記性蠻好的嘛。Ｂ：對啊，八千七啊。Ａ：為什麼數
    字沒有變少，一直增加。Ｂ：有啦，還是有變少啦！Ａ：哈
    哈哈，唉呦真的沒辦法啦！Ｂ：我們公司十號才領錢啦！Ａ
    ：這樣就變九千了咧，老大。Ｂ：好啦，不會再上去了啦，
    拜託給我方便一下。Ａ：你看有沒有辦法一次都清掉，不要
    到時候讓你一直欠一直欠。Ｂ：我十號領錢啊，跟你清多一
    點，因為我現在也沒辦法吃那麼多了。Ａ：嗯。Ｂ：然後我
    一天頂多處理個一張而已。Ａ：好好好，那我再跑一趟啦，
    我不要再下去了喔。Ｂ：好好。Ａ：我好累喔。Ｂ：好，那
    我等一下過去喔。Ａ：你不要騎摩托車。Ｂ：ＯＫ，ＯＫ。
    Ａ：因為我懶得走到外面去了。Ｂ：好，我走路進去，啊我
    到了打給你。Ａ：你多久會到？Ｂ：差不多十五、二十分鐘
    。Ａ：啊你什麼時候領錢？先講一下。Ｂ：十號啦，我十號
    領錢，我會跟你清啦，你放心啦。Ａ：今天幾號，我知道你
    會跟我清啦。Ｂ：今天五號啦。Ａ：嗯，好，拜拜。Ｂ：好
    ，拜拜」、「Ａ：喂。Ｂ：我到了。Ａ：到了喔！Ｂ：嗯。
    Ａ：等一下」；「Ｂ：我到了。Ａ：你要多少？Ｂ：我要
    一。Ａ：好」、「Ｂ：一。Ａ：一。Ｂ：可以嗎。Ａ：可
    以啊。Ｂ：到了再打給你。Ａ：好啊，到了打過」；「Ａ
    ：喂。Ｂ：起來了啊？Ａ：嗯。Ｂ：二。Ａ：喔。Ｂ：拜拜
    」、「Ｂ：我要二，我到了。Ａ：你到了。Ｂ：嗯」；「
    Ｂ：我要一。Ａ：你多久會到？Ｂ：十分鐘以內。Ａ：好」
    、「某女（指Ａ）跟某男（指Ｂ）說下去了」；「Ａ：喂
    。Ｂ：你起來了喔。Ａ：嗯。Ｂ：我要二張，到了打給你。
    Ａ：嗯。Ｂ：好啦好啦」、「某男（指Ｂ）跟叮噹（指被告
    ）說到了」等語。
  (4)依據上開監聽譯文，足見證人丙○○於上開至所示時間
    ，在電話中確曾向被告表示欲購買「二張半」、「二五」（
    以上指價錢二千五百元）、「一」、「一張」（以上指價錢
    一千元）、「二」（指價錢二千元），即價錢二千五百元、
    一千元、二千元之海洛因之意，而被告於電話中並表示與丙○○約定在「一樣的地方」、「省立醫院旁邊巷子」見面交
    易等語，此部分與上開證人丙○○證述之情節相符，而被告
    於偵查中亦供述：丙○○有撥打上開毒品交易之電話給伊等
    語（見九十七年度偵字第二七二九四號卷第二九三頁），核
    與上開證人蔡建證述之情節相符，足認證人丙○○之證言
    與事實相符，堪以採信。此外，並在戊○○所駕駛車號九０
    六三－ＴＸ自用小客車內扣得被告所有之第一級毒品海洛因
    一包（毛重三點三五公克，驗餘淨重三點一三公克），並在
    被告上址租屋處扣得之第一級毒品海洛因共二十五包（合計
    毛重二十八點七八公克，其中碎塊狀二十一包，驗餘淨重二
    十一公克，另粉末狀四包，驗餘淨重三點一四公克）、記載
    「小日本（即丙○○之綽號）２５００」、「小日本１００
    ０」、「小日本２０００」等內容之帳冊一本、磅秤一台、
    分裝袋三包扣案可資佐證；而上開扣案之海洛因一包、海洛
    因二十六包，經先後送請法務部調查局濫用藥物實驗室鑑驗
    結果，均含有第一級毒品海洛因成分，有該實驗室九十七年
    十月七日調科壹字第０九七二三０三八九九０號、同日調科
    壹字第０九七二三０三八九八０號鑑定書各一紙在卷可稽。
    綜上，堪認被告確於附表二編號一至九所示時地，販賣如附
    表二編號一至九所示價錢之海洛因予證人丙○○。被告及辯
    護人辯稱被告未販賣海洛因予丙○○云云，洵難採信。
(二)被告販賣第一級毒品海洛因予乙○○部分：
  (1)證人乙○○於偵查中結證稱：「（你有無綽號？）阿新。（
    有無施用毒品？）有。海洛因，沒有施用安非他命。（海洛
    因來源？）跟叮噹買的。（叮噹本名？）甲○○。我是後來
    到警察局才知道她本名叫甲○○。（提示照片，此人是否為
    叮噹？）是。（你與叮噹交易幾次毒品？）兩次。（何時開
    始？）九月開始的。（交易地點？）他家樓下，新莊市她的
    住處，住址我不確定，我只認得路。附近有廟跟公園。（你
    的手機號碼？）0000000000。（你如何與叮噹聯
    絡？）用手機，她的手機號碼我記在手機電話簿。（叮噹有
    幾支手機號碼？）三支。主要都是跟她用０九八八這支在聯
    絡，比較少用０九三九這一支。（九十七年九月三日下午六
    點多左右，你問她在哪裡，她說一樣，當天是否有交易？）
    有。我跟她買海洛因一千元，在她家樓下，附近有廟，詳細
    地址我不知道。（九十七年九月四日晚上八點多，你問她在
    哪裡，她說要外出，她說『你要就快一點』，當天是否有交
    易？）沒有。本來要約，但因為我不知道路，所以沒有交易
    成。（九十七年九月五日下午六點多你問她在何處，她說她
    在省立醫院這邊，你跟她說『我要拿一五』，所指為何？）
    我要跟她拿一千五的海洛因。（當天交易地點？）跟之前一
    樣在廟那邊，她的住處樓下。（當天你說『我朋友還給你，
    我總共要拿三二五』所指為何？）因為我也有欠她錢，我們
    當天交易一千五百元的海洛因。（九十七年九月八號是否有
    與他交易？）沒有。因為她在睡覺，所以我沒有跟他買，‧
    ‧（數量如何計算？）都是用金錢計算，沒有用重量計算，
    一指一千元」、「（你與叮噹有沒有仇恨、糾紛？）沒有」
    等語。
  (2)證人乙○○於本院審理中亦證稱其於偵查中之證述均實在等
    語，並就有關其與被告之間毒品交易之相關細節在被告、辯
    護人及檢察官之交互詰問下，證述：「（你是否曾經向在庭
    被告購買毒品？）有。（是買何種毒品？）一級毒品海洛因
    。（你總共向被告買了幾次？時間？）忘記了，時間亦忘記
    了，就是我被抓之前一、二個月開始向她買。（價格如何？
    ）我就拿一千元、一千元，不知道怎麼算。‧‧（你後來到
    九十七年十月一日是否有到地檢署作證？）是。（當時在偵
    查中所言是否實在？）是。（你在偵查中，檢察官問你有無
    施用毒品，你說有施用海洛因，沒有用安非他命，你說向叮
    噹買的，並說跟他買過二次，但之後檢察官逐一提示詢問，
    九十七年九月三日、九十七年九月四日、九十七年九月五日
    、九十七年九月八日之電話內容詢問你，你回答九十七年九
    月三日、九十七年九月五日有購買海洛因一千元及一千五百
    元，九十七年九月四日、九十七年九月八日沒有交易，在檢
    察官問有沒有其他時間交易毒品，你回答還有九十七年九月
    十三日等語，是否實在？）我忘記了，當時我說的都實在。
    （當時檢察官是否有拿電話監聽譯文問你？）是。（當時檢
    察官拿給你的監聽譯文是否就是你跟綽號叮噹的人對話內容
    ？）是。（所以你跟叮噹買海洛因幾次？）有超過二次。（
    你行動電話號碼？）0000000000。（你說的叮噹
    是否在庭被告？）是。（提示九十七年九月三日下午六時二
    十九分二十六秒、下午六時五十九分一秒、九十七年九月五
    日下午七時二十五分二十一秒監聽譯文，是否你與叮噹對話
    的內容？）是的。確實有講這些電話，內容就是要跟他拿海
    洛因。（你們拿海洛因的過程如何？）先打電話聯絡，在到
    現場，一手交錢，一手交貨。（你知道甲○○海洛因何來？
    ）不知道，她也沒有跟我說過她的海洛因那來的。（你知道
    她海洛因買入的價格？）不知。（你除了這樣跟他買賣之外
    ，還有無其他方式交易毒品？）沒有。（被告有無免費請你
    、送你，或跟你合資一起去買過毒品海洛因的情形？）沒有
    」等語。
  (3)本案查獲前，員警曾對被告所使用之門號00000000
    00號行動電話實施監聽，依據卷附臺北市政府警察局刑事
    警察大隊偵查第四隊製作之譯文表所示（見臺灣板橋地方法
    院檢察署九十七年度偵字第二七二九四號偵查卷第一二一、
    一三０、一三一頁），被告（綽號叮噹）使用上開行動電話
    與使用0000000000號行動電話之綽號「阿新」的
    乙○○，分別於九十七年九月三日下午六時二十九分二十
    六秒、同日下午六時五十九分一秒、同年月五日下午六時
    二十八分三十三秒、同日下午七時二十五分二十一秒、同日
    下午七時二十八分八秒通話，其等電話對話內容分別為：
    「Ａ（指被告，下同）：喂。Ｂ（指乙○○，下同）：你在
    哪裡。Ａ：一樣。Ｂ：一樣喔。Ａ：嗯。Ｂ：好，那我快到
    了再打給你。Ａ：好，拜拜。Ｂ：拜拜。Ａ：嗯」、「Ａ：
    喂。Ｂ：我到喔。Ａ：好」；「Ａ：喂。Ｂ：喂，你在家
    嗎？Ａ：嗯，我在外面。Ｂ：你在外面喔。Ａ：嗯啊。Ｂ：
    啊你哪時候要回家？Ａ：我在省立醫院這邊啦。Ｂ：喔，就
    是。Ａ：嗯。啊你可以過來這邊啊。Ｂ：喔，啊我朋友差你
    多少？Ａ：七百五啊。Ｂ：七百五喔，啊我順便拿給你啦，
    啊那我拿一五。Ａ：好，我知道。Ｂ：啊我。Ａ：啊你知道
    哪裡，你知道哪一邊嗎？Ｂ：我應該知道省立醫院啦！Ａ：
    旁邊那一條路，有沒有？Ｂ：但是我昨天我右轉就是省立醫
    院，啊等一下我就是一直直走，走到底，對不對？Ａ：右轉
    省立醫院，然後是不是看到醫院要右轉就是大漢橋。Ｂ：對
    對對。Ａ：你左轉，不是右轉喔！Ｂ：我知道，我左轉。Ａ
    ：嗯。Ｂ：嗯，然後一直直走，走到底喔！Ａ：嗯，就是看
    到醫院左轉，走到底有個公園。Ｂ：嗯。Ａ：公園打給我。
    Ｂ：喔喔，好好，那我快到了打給你。Ａ：就是你要右轉大
    漢橋另一方向就對了。Ｂ：喔我知道啊，我就是左轉就對了
    。Ａ：嗯，對，沒錯。Ｂ：好，那我快到的時候再打給你。
    Ａ：啊你要出門了嗎？Ｂ：嗯，要了啦！Ａ：嗯你以後不要
    打一七，也不要打八八的。Ｂ：八八的，那打。Ａ：就這一
    支啦，打０九三九。Ｂ：我覺得你這支，好像怪怪的喔。Ａ
    、打０九三九的。Ｂ：嗯啊。Ａ：這支是別的，這支要停掉
    了啦。Ｂ：喔，好啊好啊。Ａ：這是我朋友的名字。Ｂ：好
    啊，那我快到了，再打三九給你。Ａ：三九，好，拜拜。Ｂ
    ：拜拜」、「Ａ：喂。Ｂ：你是說好像是停車場，也好像是
    公園這裡嗎？Ａ：就是公園的斜對面有一間廟。Ｂ：應該是
    有耶穌的喔！Ａ：喔，你是在那邊，你要轉進來啊，走到底
    。Ｂ：走到底，我已經走到底了，這邊有個什麼熱炒喔。Ａ
    ：公園嘛，對，熱炒那邊是不是有個公園。Ｂ：嗯嗯嗯。Ａ
    ：公園的斜對面有間廟。Ｂ：斜對面喔。Ａ：嗯。Ｂ：現在
    我再直走。Ａ：你開車嗎？Ｂ：對啊，我看到公園了。Ａ：
    看到公園，你車停旁邊，你用走的從廟旁邊這條巷子走進來
    。Ｂ：喔廟喔。Ａ：廟旁邊的巷子走進來，走到底的左手邊
    。Ｂ：左手邊喔。Ａ：嗯。Ｂ：好，那我下去。Ａ：你說一
    五是不是。Ｂ：對啊，對啊。Ａ：好好。Ｂ：啊我朋友還給
    你，就是我總共要拿三二五嘛。Ａ：我知道，好拜拜。Ｂ：
    好」、「Ａ：喂。Ｂ：你是說哪一家？Ａ：巷子走到底的左
    手邊這邊。Ｂ：左手邊。Ａ：有一棟新蓋的有沒有？Ｂ：啊
    可是這邊好像很多花喔？Ａ：很多花，就是有個小型停車場
    這樣子。Ｂ：小型，有啊有啊！Ａ：對對對，你到了嗎？Ｂ
    ：還要進去嗎？Ａ：你就到樓下，我在上面啊。Ｂ：你在上
    面。Ａ：我下去，我下去。Ｂ：喔，啊這邊是有停摩托車這
    邊。Ａ：對對對，好我接電話一下。男：好，拜」等語。
  (4)依據上開監聽譯文內容，足見證人乙○○於上開、所示
    時間，在電話中確曾向被告表示欲購買「一樣」數量、「一
    五」（指價錢一千五百元）海洛因之意，被告於電話中並表
    示約定在「一樣的地方」、「省立醫院旁邊巷子」見面交易
    等語，而被告於偵查中亦供述：乙○○有撥打上開毒品交易
    之電話給伊等語（見九十七年度偵字第二七二九四號卷第二
    九三頁），是此部分與上開證人乙○○證述之情節相符。此
    外，並有戊○○所駕駛車號九０六三－ＴＸ自用小客車內進
    行扣得上開第一級毒品海洛因一包（毛重三點三五公克，淨
    重不詳，驗餘淨重三點一三公克），並在被告上址租屋處扣
    得之上開第一級毒品海洛因共二十五包（合計毛重二十八點
    七八公克，其中碎塊狀二十一包，驗餘淨重二十一公克，另
    粉末狀四包，驗餘淨重三點一四公克）、記載「新（即乙○○之綽號）１０００」等內容之上開帳冊一本、磅秤一台及
    分裝袋三包扣案可資佐證，足認證人乙○○之證言亦與事實
    相符，應堪採信。綜上，堪認被告確於附表二編號十、十一
    所示時地，販賣如附表二編號十、十一所示價錢之海洛因予
    證人乙○○。被告及辯護人辯稱被告未販賣海洛因予乙○○
    云云，自難採信。
(三)被告販賣甲基安非他命予己○○部分：
  (1)證人己○○於偵查中結證稱：「（你有無綽號？）兔寶」。
    （有無施用毒品？）曾經有，施用安非他命，沒有施用海洛
    因。（毒品來源？）跟叮噹拿的。（叮噹為何人？）不知道
    本名是女的。我們平常以電話聯絡交易毒品。（提示照片，
    叮噹是否為此人？）是。（你跟她交易幾次？）一次，八月
    底左右我跟她買安非他命一千元，在新莊夜市那邊，附近有
    一間廟詳細地址我不知道。（除該次外，有無其他次交易？
    ）我第二次用0000000000打到她０九八八那支電
    話到現場之後不是她接的電話，就沒有交易成。九十七年九
    月十六號我到她博愛路二巷新的住處樓下後打給她，不是她
    接的，接電話的警察叫我到樓下，我就被查獲了。（你有無
    與叮噹交易海洛因？）沒有。（你跟叮噹有無仇恨、糾紛？
    ）沒有」等語。
  (2)證人蔡建於本院審理中亦證稱其於偵查中之證述均實在等
    語，並就有關其與被告之間毒品交易之相關細節在被告、辯
    護人及檢察官之交互詰問下，證述：「（你是否認識在場被
    告？）認識。（你是否知道被告姓名？）不知道，我都叫他
    外號，他的外號是叮噹。（你之前是否有施用海洛因或安非
    他命？）有，我有施用安非他命。（你何時施用安非他命？
    ）是去年的事了，時間太久，我不記得。我施用安非他命的
    時間約有幾個月。（你施用的安非他命何來？）跟人家拿的
    。（所謂拿是否是購買的意思？）是的。（你向何人購買？
    ）我先打電話過去，跟對方說要買多少，對方就會約在那裡
    ，我就過去拿，就一手交錢，一手交貨。（你打的電話幾號
    ？）我忘記了。（是否固定向同一人購買？）有向一、二個
    人買。（這一二個人是誰？）一個我現在找不到了，另一人
    就是叮噹。（你跟叮噹買過幾次安非他命？）一次而已。（
    你跟她買的那次，是多少錢？）我打電話給她，電話內就說
    要買一千元，但是後來不是她本人拿來給我，是另一個人拿
    來給我的。（在何地交給你？）約在新莊夜市那邊一個廟旁
    邊的大樓樓下。（那次他拿多少重量的安非他命給你？）我
    不知道。（拿安非他命給你的人是男的還是女的？）女的。
    （你怎知她是不是叮噹？）我有看過叮噹本人。拿毒品來的
    那個人看起來不像叮噹，她並沒有說她是誰。（她怎麼知道
    要把毒品交給你？）那個地方只有我一個人在那邊等。（你
    在打電話給叮噹買安非他命之前，你跟她見過幾次面？）兩
    、三次，她是朋友的朋友。（你怎麼知道要跟叮噹買毒品？
    ）有人跟我說可以找她買。（你拿毒品時，是否一個人去？
    ）是的。（叮噹的電話幾號你記得嗎？）不記得，手機也刪
    除那個號碼了。（你記得那次買毒品的時間是何時？）去年
    ，確切時間我不記得，幾月我也不記得。（你之前是否有去
    地檢署作證？）有。（當時作證所言是否實在？）實在。（
    你在偵查作證時，你說你跟叮噹買毒品的時間是在九十七年
    八月底，你當時所說的時間是否正確）應該是。（你跟甲○○〔叮噹〕有無其他金錢上的往來？）沒有。（有無跟她發
    生任何糾紛？）沒有。‧‧‧（電話中你如何跟叮噹說？）
    就是跟她說我要拿一張。（你說要拿一張是何意？）就是指
    要買一張安非他命，一張就是一千元的意思。（你除了講「
    要拿一張」之外，有無講其他的？）沒有。我講說我要拿一
    張之後，她就跟我說到哪裡，問我多久可以到。（是在電話
    中馬上就這樣跟你講的嗎？）是。（她在電話中有無跟你說
    她要去問別人有沒有之類的話？）沒有，她沒有跟我講那麼
    多。（你之前跟叮噹碰面時有無跟她說要請她幫你拿安非他
    命的事？）沒有。我們碰面的地方就是喝茶、吃飯的地方。
    」等語。
  (3)又被告於本院審理中亦供述：己○○於去年（九十七年）八
    月有打電話給伊，他說他要一張即一千元的安非他命等語，
    核與上開證人蔡建證述之情節相符，足認其證言與事實相
    符，應堪採信。此外，並在臺北縣新莊市○○路二巷二十號
    三樓租屋處扣得上開甲基安非他命二十六包、記載「兔寶（
    即己○○之綽號）１０００」等內容之上開帳冊一本、磅秤
    一台及分裝袋三包扣案可資佐證。至被告於本院審理中雖辯
    稱：因為己○○從朋友那得知伊有在用毒品，碰面時他有跟
    伊講過，他如果拿不到，請伊幫他問看看，當時己○○是打
    電話請伊幫他拿毒品，伊就幫他打電話問朋友阿霞，並約時
    間、地點，讓他們自己去碰面交易云云，惟證人己○○於本
    院審理中證稱：伊於電話中就是跟叮噹說我要拿一張，就是
    指要買一張即一千元安非他命的意思，除了講「要拿一張」
    之外，沒有講其他的，而講說我要拿一張之後，她就馬上跟
    伊說到哪裡，問伊多久可以到；叮噹在電話中沒有跟伊說她
    要去問別人有沒有之類的話，她沒有跟伊講那麼多，且伊之
    前跟叮噹碰面時也沒有跟她說要請她幫伊拿安非他命的事等
    語，已如前述，是被告上開所辯與證人己○○證述向被告直
    接購買毒品之情節顯不相符；況徵之被告於本院審理中亦供
    述己○○當時打電話跟伊說要一張等語，並未提及己○○於
    電話中有要求被告代為幫忙向他人購買毒品或被告表示會代
    為幫忙向他人購買毒品之情形，故被告所辯其是代己○○向
    阿霞購買毒品甲基安非他命云云，應係卸責之詞，顯難採信
    。綜上，足認被告確於附表二編號十二所示時地，將甲基安
    非他命委由某真實姓名年籍不詳之成年女子交付予己○○，
    並向證人己○○收取價金一千元。被告及辯護人辯稱被告未
    販賣甲基安非他命予己○○云云，並非足採。
(四)本件雖因被告矢口否認有販賣海洛因予證人丙○○、乙○○
    及販賣甲基安非他命予證人己○○之犯行，致無法查知其販
    賣海洛因、甲基安非他命之實際利得，惟按販賣海洛因、甲
    基安非他命係政府嚴予查緝之違法行為，且上述毒品可任意
    分裝或增減其分量，而每次買賣之價量，亦隨時隨雙方關係
    之深淺、當時之資力、需求程度及對行情之認知等因素，機
    動的調整，因之販賣之利得，除經坦承犯行，或帳冊價量均
    記載明確外，委難查得實情，是縱未確切查得販賣賺取之實
    際差價，但除別有事證，足認係按同一價格轉讓，確未牟利
    之情形外，尚難執此認非法販賣之事證有所不足，致知過坦
    承者難辭重典，飾詞否認者反得逞僥倖，而失情理之平；且
    海洛因、甲基安非他命之價格不低，取得不易，凡為販賣之
    不法行為者，苟無利可圖，應無甘冒重典，平白無端義務為
    該買賣之工作，是其販入之價格必較售出之價格低廉，而有
    從中賺取買賣差價牟利之意圖及事實，應屬符合論理法則且
    不違背社會通常經驗之合理判斷。況本件被告於本院羈押訊
    問時自承其自九十六年六月間觀察勒戒出所起至查獲時止都
    沒有工作等語，且其與證人丙○○、乙○○及己○○均無深
    交亦非至親，被告茍無利得，豈有甘冒重典，又不辭辛勞運
    送交付，而以原價買賣海洛因、甲基安非他命之理，衡諸常
    理，被告販賣海洛因予證人丙○○、乙○○、販賣甲基安非
    他命予證人己○○，從中賺取差價牟利之營利意圖，至堪認
    定。
(五)綜上所述，被告販賣第一級毒品海洛因予丙○○、乙○○、
    販賣第二級毒品甲基安非他命予證人己○○之犯罪事實，證
    據明確，被告及辯護人空言辯稱未販賣毒品予上開證人云云
    ，均不足採信，被告販賣第一級毒品、第二級毒品犯行均堪
    認定，應依法論科。
參、論罪科刑部分：
一、核被告甲○○附表一編號一（即事實欄二(一)）所為，係犯毒
    品危害防制條例第十條第二項之施用第二級毒品甲基安非他
    命罪；又被告附表一編號二（即事實欄二(二)）所為，係犯毒
    品危害防制條例第十一條第二項之持有第二級毒品大麻罪；
    又被告附表二編號一至十一所為，均係犯毒品危害防制條例
    第四條第一項之販賣第一級毒品海洛因罪；又被告附表二編
    號十二所為，係犯毒品危害防制條例第四條第二項之販賣第
    二級毒品甲基安非他命罪。被告販賣海洛因前後持有海洛因
    ，及其施用、販賣甲基安非他命前後持有甲基安非他命之低
    度行為，分別為販賣海洛因、施用甲基安非他命及販賣甲基
    安非他命之高度行為所吸收，均不另論罪。又被告如附表二
    編號十二所示販賣第二級毒品犯行，其係於附表二編號十二
    所示時地，委由某真實姓名年籍不詳之成年女子將附表二編
    號十二所示之甲基安非他命交付予己○○，並當場向證人己○○收取價金一千元等情，業據證人己○○於偵查及本院審
    理中證述在卷，堪認被告與該名交付毒品予己○○之成年女
    子二人之間，就附表二編號十二所示販賣第二級毒品犯行，
    互有犯意聯絡及行為之分擔，皆為共同正犯。被告上開所犯
    施用第二級毒品罪、持有第二級毒品（大麻）罪、販賣第一
    級毒品共十一罪及販賣第二級毒品罪，犯意各別，行為互殊
    ，應予分論併罰。又被告前有如事實欄一所載之犯罪及有期
    徒刑執行完畢紀錄，有臺灣高等法院被告前案紀錄表在卷可
    按，其於有期徒刑執行完畢後五年內，故意再犯有期徒刑以
    上刑之上開各罪，均為累犯，應依法加重其刑（上開販賣第
    一級毒品罪之法定本刑為死刑、無期徒刑部分，及販賣第二
    級毒品罪之法定本刑為無期徒刑部分，依法不得加重者除外
    ）。又審酌被告如附表二所示各次販賣海洛因、甲基安非他
    命之數量尚微，所得非巨（分別為一千元、一千五百元、二
    千元或二千五百元），與大量出售海洛因，以賺取巨額價差
    者，尚屬有別，其因而觸犯法定最輕本刑為無期徒刑或七年
    以上有期徒刑之重典，法重情輕，堪予憫恕，爰依刑法第五
    十九條之規定，就其所犯販賣第一級毒品罪、販賣第二級毒
    品罪部分均予酌減其刑。被告所犯販賣第一級毒品罪、販賣
    第二級毒品部分之刑同時有加重及減輕之情事，各依法先加
    後減之（法定本刑為死刑、無期徒刑依法不得加重部分除外
    ）。爰審酌被告施用甲基安非他命及持有大麻，且分別販賣
    第一、二級毒品予丙○○、乙○○、己○○，戕害被告自己
    及上開證人之身體健康，並對社會風氣及治安造成之危害非
    輕，及被告犯罪之動機、目的、手段、國中肄業之智識程度
    ，暨其犯後否認犯行之態度等一切情狀，分別量處如主文所
    示之刑，並定其應執行刑，以示儆懲。
二、沒收部分：
(一)扣案甲基安非他命二十六包（指在被告租屋處查扣部分；其
    中白色晶體二十一包，驗餘毛重八十六點六八公克；淡黃色
    晶體四包，驗餘毛重一點四三公克；白色粗晶體一包，驗餘
    毛重二點一一公克），係供被告所施用、販賣所用之第二級
    毒品，且其外包裝塑膠袋與沾附之毒品無法析離，應依毒品
    危害防制條例第十八條第一項前段之規定，併宣告沒收銷燬
    之；而取樣之甲基安非他命部分，因檢驗用罄而滅失，爰不
    另為沒收銷燬之諭知。又扣案吸食器二組、磅秤一台、分裝
    袋三包，係被告施用第二級毒品犯罪所用之物，且上開磅秤
    一台、分裝袋三包，與扣案之帳冊一本，亦係被告販賣第一
    級毒品、販賣第二級毒品犯罪所用之物，又上開物件均係被
    告所有，業據被告於警、偵及本院審理中供明在卷，應分別
    依刑法第三十八條第一項第二款（施用第二級毒品犯行部分
    ）、毒品危害防制條例第十九條第一項規定（販賣第一級毒
    品、第二級毒品犯行部分），宣告沒收之。
(二)扣案大麻二包（在被告上址租屋處查扣，驗餘淨重零點二八
    六九公克）、第一級毒品海洛因共二十六包（其中一包在上
    址停車場九０六二－ＴＸ自用小客車內查扣，另二十五包在
    被告上址租屋處查扣，共二十六包，合計驗餘淨重二十七點
    二七公克），分別係查獲之第二級毒品、第一級毒品，應依
    毒品危害防制條例第十八條第一項前段之規定，宣告沒收銷
    燬之；至取樣之大麻、海洛因部分，因檢驗用罄而滅失，爰
    不另為沒收銷燬之諭知。又包裝上開毒品大麻之塑膠袋二只
    、包裝上開毒品海洛因之塑膠袋二十六只，均係被告所有，
    亦據被告供明在卷，且係分別供被告犯持有第二級毒品大麻
    、犯販賣第一級毒品罪所用之物，分別依刑法第三十八條第
    一項第二款（持有大麻犯行部分）、毒品危害防制條例第十
    九條第一項規定（販賣第一級毒品犯行部分），宣告沒收之
    。
(三)又門號0000000000號行動電話一支，係供被告如
    附表二編號一至九所示連絡販賣海洛因所用之物，而門號0
    000000000號行動電話一支，係供被告如附表二編
    號九至十二所示連絡販賣海洛因或甲基安非他命所用之物，
    且上開物件均為被告所有，業據被告於警、偵及本院審理中
    供述明確，其中行動電話部分雖未扣案，但無證據證明已經
    滅失，上開物件應依毒品危害防制條例第十九條第一項規定
    ，宣告沒收之；而其中行動電話沒收部分，如全部或一部不
    能沒收時，依同條項之規定，追徵其價額。
(四)被告如附表二編號一至十二所示販賣毒品海洛因、甲基安非
    他命之所得，分別為二千五百元、一千元、一千元、一千元
    、一千元、一千元、二千元、一千元、二千元、一千元、一
    千五百元、一千元（犯罪所得合計一萬六千元），係被告各
    次販賣毒品所得之財物，雖未扣案，然無證據證明已不存在
    ，仍應依毒品危害防制條例第十九條第一項之規定宣告沒收
    ，惟如全部或一部不能沒收時，依同條項之規定，應以其財
    產抵償之。
據上論斷，應依刑事訴訟法第二百九十九條第一項前段，毒品危
害防制條例第四條第一項、第二項、第十條第二項、第十一條第
二項、第十八條第一項前段、第十九條第一項，刑法第十一條前
段、第二十八條、第四十七條第一項、第五十九條、第五十一條
第五款、第三十八條第一項第二款，判決如主文。
本案經檢察官李巧菱到庭執行職務。
中    華    民    國    98    年    5     月    12    日
                  刑事第十二庭  審判長法  官  白光華
                                      法  官  曾淑娟
                                      法  官  楊志雄
以上正本證明與原本無異。
如不服本判決應於收受判決後十日內向本院提出上訴書狀，並應
敘述具體理由。其未敘述上訴理由者，應於上訴期間屆滿後二十
日內向本院補提理由書（均須按他造當事人之人數附繕本）「切
勿逕送上級法院」。
                                      書記官  陳春銘
中    華    民    國    98    年    5     月    12    日
附錄本案論罪科刑法條全文：
毒品危害防制條例第4條第1、2項
製造、運輸、販賣第一級毒品者，處死刑或無期徒刑；處無期徒
刑者，得併科新臺幣1 千萬元以下罰金。
製造、運輸、販賣第二級毒品者，處無期徒刑或7 年以上有期徒
刑，得併科新臺幣7 百萬元以下罰金。
毒品危害防制條例第10條第2項
施用第二級毒品者，處 3 年以下有期徒刑。
毒品危害防制條例第11條第2項
持有第二級毒品者，處2 年以下有期徒刑、拘役或新臺幣3 萬元
以下罰金。
附表一：
┌──┬─────┬────────────┐
│編號│犯罪事實  │主    文                │
├──┼─────┼────────────┤
│ 一 │事實欄二(一)│甲○○施用第二級毒品，累│
│    │          │犯，處有期徒刑伍月。扣案│
│    │          │第二級毒品甲基安非他命貳│
│    │          │拾陸包（其中白色晶體貳拾│
│    │          │壹包，驗餘毛重捌拾陸點陸│
│    │          │捌公克；淡黃色晶體肆包，│
│    │          │驗餘毛重壹點肆參公克；白│
│    │          │色粗晶體壹包，驗餘毛重貳│
│    │          │點壹壹公克）均沒收銷燬；│
│    │          │扣案吸食器貳組、磅秤壹台│
│    │          │、分裝袋參包均沒收。    │
├──┼─────┼────────────┤
│ 二 │事實欄二(二)│甲○○持有第二級毒品，累│
│    │          │犯，處有期徒刑參月。扣案│
│    │          │第二級毒品大麻貳包（驗餘│
│    │          │淨重零點貳捌陸玖公克）沒│
│    │          │收銷燬；扣案包裝上開大麻│
│    │          │之塑膠袋貳只沒收。      │
└──┴─────┴────────────┘
附表二：
┌──┬───────────┬───────────┐
│編號│犯罪事實              │主    文              │
│    ├─────┬─────┤                      │
│    │時間    │販賣對象│                      │
│    │地點    │販賣毒品│                      │
│    │          │之種類、價│                      │
│    │          │錢（新台幣│                      │
│    │          │）        │                      │
│    │          │使用之  │                      │
│    │          │行動電話  │                      │
├──┼─────┼─────┼───────────┤
│一  │97.9.3日│丙○○  │甲○○販賣第一級毒品，│
│    │21時16分（│二千五百│累犯，處有期徒刑拾伍年│
│    │起訴書誤載│元之海洛因│肆月。扣案第一級毒品│
│    │同日21時11│０九三九│海洛因共貳拾陸包（合計│
│    │分）      │一０一八三│驗餘淨重貳拾柒點貳柒公│
│    │臺北縣新│一號行動電│克）沒收銷燬；扣案包│
│    │莊市○○路│話        │裝上開海洛因之塑膠袋貳│
│    │與景德路夜│          │拾陸只、磅秤壹台、分裝│
│    │市附近某處│          │袋參包、帳冊壹本沒收；│
│    │          │          │門號00000000│
│    │          │          │三一行動電話壹支沒收，│
│    │          │          │如全部或一部不能沒收時│
│    │          │          │，追徵其價額；犯罪所│
│    │          │          │得新臺幣貳仟伍佰元沒收│
│    │          │          │，如全部或一部不能沒收│
│    │          │          │時，以其財產抵償之。  │
├──┼─────┼─────┼───────────┤
│二  │97.9.4日│丙○○  │甲○○販賣第一級毒品，│
│    │18時17分  │一千元之│累犯，處有期徒刑拾伍年│
│    │臺北縣新│海洛因    │貳月。扣案第一級毒品│
│    │莊市○○路│同上行動│海洛因共貳拾陸包（合計│
│    │與景德路夜│電話      │驗餘淨重貳拾柒點貳柒公│
│    │市附近某處│          │克）沒收銷燬；扣案包│
│    │          │          │裝上開海洛因之塑膠袋貳│
│    │          │          │拾陸只、磅秤壹台、分裝│
│    │          │          │袋參包、帳冊壹本沒收；│
│    │          │          │門號00000000│
│    │          │          │三一行動電話壹支沒收，│
│    │          │          │如全部或一部不能沒收時│
│    │          │          │，追徵其價額；犯罪所│
│    │          │          │得新臺幣壹仟元沒收，如│
│    │          │          │全部或一部不能沒收時，│
│    │          │          │以其財產抵償之。      │
├──┼─────┼─────┼───────────┤
│三  │97.9.5日│丙○○  │甲○○販賣第一級毒品，│
│    │21時9分   │一千元之│累犯，處有期徒刑拾伍年│
│    │臺北縣新│海洛因    │貳月。扣案第一級毒品│
│    │莊市○○路│同上行動│海洛因共貳拾陸包（合計│
│    │2巷20號住 │電話      │驗餘淨重貳拾柒點貳柒公│
│    │處樓下    │          │克）沒收銷燬；扣案包│
│    │          │          │裝上開海洛因之塑膠袋貳│
│    │          │          │拾陸只、磅秤壹台、分裝│
│    │          │          │袋參包、帳冊壹本沒收；│
│    │          │          │門號00000000│
│    │          │          │三一行動電話壹支沒收，│
│    │          │          │如全部或一部不能沒收時│
│    │          │          │，追徵其價額；犯罪所│
│    │          │          │得新臺幣壹仟元沒收，如│
│    │          │          │全部或一部不能沒收時，│
│    │          │          │以其財產抵償之。      │
├──┼─────┼─────┼───────────┤
│四  │97.9.5日│丙○○  │甲○○販賣第一級毒品，│
│    │22時26分  │一千元之│累犯，處有期徒刑拾伍年│
│    │地點同上│海洛因    │貳月。扣案第一級毒品│
│    │址住處樓下│同上行動│海洛因共貳拾陸包（合計│
│    │          │電話      │驗餘淨重貳拾柒點貳柒公│
│    │          │          │克）沒收銷燬；扣案包│
│    │          │          │裝上開海洛因之塑膠袋貳│
│    │          │          │拾陸只、磅秤壹台、分裝│
│    │          │          │袋參包、帳冊壹本沒收；│
│    │          │          │門號00000000│
│    │          │          │三一行動電話壹支沒收，│
│    │          │          │如全部或一部不能沒收時│
│    │          │          │，追徵其價額；犯罪所│
│    │          │          │得新臺幣壹仟元沒收，如│
│    │          │          │全部或一部不能沒收時，│
│    │          │          │以其財產抵償之。      │
├──┼─────┼─────┼───────────┤
│五  │97.9.7日│丙○○  │甲○○販賣第一級毒品，│
│    │14時38分  │一千元之│累犯，處有期徒刑拾伍年│
│    │地點同上│海洛因    │貳月。扣案第一級毒品│
│    │址住處樓下│同上行動│海洛因共貳拾陸包（合計│
│    │          │電話      │驗餘淨重貳拾柒點貳柒公│
│    │          │          │克）沒收銷燬；扣案包│
│    │          │          │裝上開海洛因之塑膠袋貳│
│    │          │          │拾陸只、磅秤壹台、分裝│
│    │          │          │袋參包、帳冊壹本沒收；│
│    │          │          │門號00000000│
│    │          │          │三一行動電話壹支沒收，│
│    │          │          │如全部或一部不能沒收時│
│    │          │          │，追徵其價額；犯罪所│
│    │          │          │得新臺幣壹仟元沒收，如│
│    │          │          │全部或一部不能沒收時，│
│    │          │          │以其財產抵償之。      │
├──┼─────┼─────┼───────────┤
│六  │97.9.7日│丙○○  │甲○○販賣第一級毒品，│
│    │21時18分  │一千元之│累犯，處有期徒刑拾伍年│
│    │地點同上│海洛因    │貳月。扣案第一級毒品│
│    │址住處樓下│同上行動│海洛因共貳拾陸包（合計│
│    │          │電話      │驗餘淨重貳拾柒點貳柒公│
│    │          │          │克）沒收銷燬；扣案包│
│    │          │          │裝上開海洛因之塑膠袋貳│
│    │          │          │拾陸只、磅秤壹台、分裝│
│    │          │          │袋參包、帳冊壹本沒收；│
│    │          │          │門號00000000│
│    │          │          │三一行動電話壹支沒收，│
│    │          │          │如全部或一部不能沒收時│
│    │          │          │，追徵其價額；犯罪所│
│    │          │          │得新臺幣壹仟元沒收，如│
│    │          │          │全部或一部不能沒收時，│
│    │          │          │以其財產抵償之。      │
├──┼─────┼─────┼───────────┤
│七  │97.9.9日│丙○○  │甲○○販賣第一級毒品，│
│    │21時39分  │二千元之│累犯，處有期徒刑拾伍年│
│    │地點同上│海洛因    │肆月。扣案第一級毒品│
│    │址住處樓下│同上行動│海洛因共貳拾陸包（合計│
│    │          │電話      │驗餘淨重貳拾柒點貳柒公│
│    │          │          │克）沒收銷燬；扣案包│
│    │          │          │裝上開海洛因之塑膠袋貳│
│    │          │          │拾陸只、磅秤壹台、分裝│
│    │          │          │袋參包、帳冊壹本沒收；│
│    │          │          │門號00000000│
│    │          │          │三一行動電話壹支沒收，│
│    │          │          │如全部或一部不能沒收時│
│    │          │          │，追徵其價額；犯罪所│
│    │          │          │得新臺幣貳仟元沒收，如│
│    │          │          │全部或一部不能沒收時，│
│    │          │          │以其財產抵償之。      │
├──┼─────┼─────┼───────────┤
│八  │97.9.10 │丙○○  │甲○○販賣第一級毒品，│
│    │日20時50分│一千元之│累犯，處有期徒刑拾伍年│
│    │地點同上│海洛因    │貳月。扣案第一級毒品│
│    │址住處樓下│同上行動│海洛因共貳拾陸包（合計│
│    │          │電話      │驗餘淨重貳拾柒點貳柒公│
│    │          │          │克）沒收銷燬；扣案包│
│    │          │          │裝上開海洛因之塑膠袋貳│
│    │          │          │拾陸只、磅秤壹台、分裝│
│    │          │          │袋參包、帳冊壹本沒收；│
│    │          │          │門號00000000│
│    │          │          │三一行動電話壹支沒收，│
│    │          │          │如全部或一部不能沒收時│
│    │          │          │，追徵其價額；犯罪所│
│    │          │          │得新臺幣壹仟元沒收，如│
│    │          │          │全部或一部不能沒收時，│
│    │          │          │以其財產抵償之。      │
├──┼─────┼─────┼───────────┤
│九  │97.9.11 │丙○○  │甲○○販賣第一級毒品，│
│    │日21時4分 │二千元之│累犯，處有期徒刑拾伍年│
│    │地點同上│海洛因    │肆月。扣案第一級毒品│
│    │址住處樓下│門號０九│海洛因共貳拾陸包（合計│
│    │          │三九一０一│驗餘淨重貳拾柒點貳柒公│
│    │          │八三一、０│克）沒收銷燬；扣案包│
│    │          │九八八三六│裝上開海洛因之塑膠袋貳│
│    │          │三０六五號│拾陸只、磅秤壹台、分裝│
│    │          │行動電話  │袋參包、帳冊壹本沒收；│
│    │          │          │門號00000000│
│    │          │          │三一、00000000│
│    │          │          │六五號行動電話各壹支均│
│    │          │          │沒收，如全部或一部不能│
│    │          │          │沒收時，追徵其價額；│
│    │          │          │犯罪所得新臺幣貳仟元沒│
│    │          │          │收，如全部或一部不能沒│
│    │          │          │收時，以其財產抵償之。│
├──┼─────┼─────┼───────────┤
│十  │97.9.3日│乙○○  │甲○○販賣第一級毒品，│
│    │18時59分  │一千元之│累犯，處有期徒刑拾伍年│
│    │地點同上│海洛因    │貳月。扣案第一級毒品│
│    │址住處樓下│門號０九│海洛因共貳拾陸包（合計│
│    │（起訴書附│八八三六三│驗餘淨重貳拾柒點貳柒公│
│    │表誤載：臺│０六五號行│克）沒收銷燬；扣案包│
│    │北縣新莊市│動電話    │裝上開海洛因之塑膠袋貳│
│    │新莊路與景│          │拾陸只、磅秤壹台、分裝│
│    │德路夜市附│          │袋參包、帳冊壹本沒收；│
│    │近某處）  │          │門號00000000│
│    │          │          │六五號行動電話壹支沒收│
│    │          │          │，如全部或一部不能沒收│
│    │          │          │時，追徵其價額；犯罪│
│    │          │          │所得新臺幣壹仟元沒收，│
│    │          │          │如全部或一部不能沒收時│
│    │          │          │，以其財產抵償之。    │
├──┼─────┼─────┼───────────┤
│十一│97.9.5日│乙○○  │甲○○販賣第一級毒品，│
│    │19時25分  │一千五百│累犯，處有期徒刑拾伍年│
│    │地點同上│元之海洛因│貳月。扣案第一級毒品│
│    │址住處樓下│門號０九│海洛因共貳拾陸包（合計│
│    │（起訴書附│八八三六三│驗餘淨重貳拾柒點貳柒公│
│    │表誤載：臺│０六五號行│克）沒收銷燬；扣案包│
│    │北縣新莊市│動電話    │裝上開海洛因之塑膠袋貳│
│    │新莊路與景│          │拾陸只、磅秤壹台、分裝│
│    │德路夜市附│          │袋參包、帳冊壹本沒收；│
│    │近某處）  │          │門號00000000│
│    │          │          │六五號行動電話壹支沒收│
│    │          │          │，如全部或一部不能沒收│
│    │          │          │時，追徵其價額；犯罪│
│    │          │          │所得新臺幣壹仟伍佰元沒│
│    │          │          │收，如全部或一部不能沒│
│    │          │          │收時，以其財產抵償之。│
├──┼─────┼─────┼───────────┤
│十二│97.8月底│己○○  │甲○○共同販賣第二級毒│
│    │某日      │一千元之│品，累犯，處有期徒刑參│
│    │臺北縣新│甲基安非他│年捌月。扣案第二級毒│
│    │莊市○○路│命        │品甲基安非他命貳拾陸包│
│    │與景德路夜│門號０九│（其中白色晶體貳拾壹包│
│    │市附近某處│八八三六三│，驗餘毛重捌拾陸點陸捌│
│    │          │０六五號行│克；淡黃色晶體肆包，驗│
│    │          │動電話    │餘毛重壹點肆參公克；白│
│    │          │          │色粗晶體壹包，驗餘毛重
│    │          │          │貳點壹壹公克）均沒收銷│
│    │          │          │燬；扣案磅秤壹台、分│
│    │          │          │裝袋參包、帳冊壹本均沒│
│    │          │          │收；門號０九八八三六│
│    │          │          │三０六五行動電話壹支沒│
│    │          │          │收，如全部或一部不能沒│
│    │          │          │收時，追徵其價額；犯│
│    │          │          │罪所得新臺幣壹仟元沒收│
│    │          │          │，如全部或一部不能沒收│
│    │          │          │時，以其財產抵償之。  │
└──┴─────┴─────┴───────────┘
附表三：
┌──┬────────────┐
│編號│物品名稱                │
├──┼────────────┤
│ 一 │扣案第二級毒品甲基安非│
│    │  他命貳拾陸包（其中白色│
│    │  晶體貳拾壹包，驗餘毛重│
│    │  捌拾陸點陸捌公克；淡黃│
│    │  色晶體肆包，驗餘毛重壹│
│    │  點肆參公克；白色粗晶體│
│    │  壹包，驗餘毛重貳點壹壹│
│    │  公克）。              │
│    │扣案第二級毒品大麻貳包│
│    │  （驗餘淨重零點貳捌陸玖│
│    │  公克）。              │
│    │扣案第一級毒品海洛因共│
│    │  貳拾陸包（合計驗餘淨重│
│    │  貳拾柒點貳柒公克）。  │
├──┼────────────┤
│ 二 │扣案吸食器貳組        │
│    │扣案包裝上開大麻之膠袋│
│    │  貳只。                │
│    │扣案包裝上開海洛因之塑│
│    │  膠袋貳拾陸只。        │
│    │扣案磅秤壹台。        │
│    │扣案分裝袋參包。      │
│    │扣案帳冊壹本。        │
│    │門號00000000三│
│    │  一、00000000六│
│    │  五號行動電話各壹支。  │
│    │犯罪所得合計新台幣壹萬│
│    │  陸仟元。              │
└──┴────────────┘


司法院資訊處製作；財團法人民間司法改革基金會備份。
